# 商誉计算

提问人：flamehaze34 时间：2016-08-24 21:23:07
陈版主，您好。如果A公司非同控下收购B集团，B集团在收购前有少数股东权益的，那么在计算商誉的时候，B集团的可辨认净资产的公允价值是否需要扣除B集团原有的少数股东权益？然后用扣除后的净资产乘以A公司购买B集团的股权比例？ 感谢！

回答人：chenyiwei
如果只是收购了B公司（母公司）的股权，没有同时收购其子公司的少数股权，则在计算商誉时，需从B公司合并口径的可辨认净资产公允价值中先扣除归属少数股东的份额，再乘以本次收购股权比例。